臺灣彰化地方法院刑事判決　　　　　　　96年度訴字第1723號
公　訴　人　臺灣彰化地方法院檢察署檢察官
被　　　告　丁○○
　　　　　　　　　　現在臺灣彰化監獄彰化分監執行中
　　　　　　丑○○
　　　　　　　　　　　-1號
　　　　　　　　　　現在臺灣彰化看守所羈押中
共　　　同
選任辯護人　李進建律師
上列被告因強盜等案件，經檢察官提起公訴（九十六年度偵字第
七二八五、七九七三號），本院判決如下：
    主  文
丁○○犯如附表壹、附表貳、附表所示之罪，各處如附表壹、
附表貳、附表所示之刑。應執行有期徒刑拾貳年陸月，於刑之
執行前令入勞動場所強制工作年，扣案如附表肆所示之物均沒
收。
丑○○犯如附表壹編號一至八、十至十三、附表貳、附表所示
之罪，各處如附表壹編號一至八、十至十三、附表貳、附表所
示之刑。應執行有期徒刑拾貳年貳月，於刑之執行前令入勞動場
所強制工作年，扣案如附表肆所示之物均沒收。其餘被訴竊盜
部分無罪。
    事  實
一、丁○○前因施用第一級毒品、第二級毒品案件，經臺灣臺南
    地方法院以九十一年度訴字第一一二三號分別判處有期徒刑
    八月、五月，應執行有期徒刑一年確定，因施用第一級毒品
    、第二級毒品案件，經臺灣臺南地方法院以九十二年度訴字
    第九五一號分別判處有期徒刑一年、八月，應執行有期徒刑
    一年六月，復經臺灣高等法院臺南分院以九十三年度上訴字
    第十五號駁回上訴而確定，上開案件經送監接續執行，於民
    國九十四年九月九日縮短刑期假釋出監付保護管束，並於九
    十五年五月四日因保護管束期滿未經撤銷假釋，而執行完畢
    ；又因施用第一級毒品案件，經臺灣臺中地方法院以九十六
    年度訴字第九一四號判處有期徒刑一年二月確定，因竊盜案
    件，經臺灣臺中地方法院以九十六年度中簡字第一六四一號
    判處有期徒刑四月確定，上開二案，再經臺灣臺中地方法院
    以九十六年度聲減字第三五四三號裁定分別減為有期徒刑七
    月、二月，並合併定其應執行之刑為有期徒刑八月確定，另
    因施用第一級毒品、第二級毒品案件，經本院以九十六年度
    訴字第一七二六號分別判處有期徒刑九月、五月，應執行有
    期徒刑一年確定，上開案件於九十六年十月二十二日經送監
    接續執行，現仍在臺灣彰化監獄彰化分監執行中。丑○○前
    因竊盜案件，經臺灣臺中地方法院以九十年度易字第一○五
    七號判處有期徒刑一年二月，於刑之執行前令入勞動場所強
    制工作三年，復經臺灣高等法院臺中分院以九十年度上易字
    第一四四五號駁回上訴而確定，因竊盜案件，經臺灣臺中地
    方法院以九十年度易字第三五四一號判處有期徒刑十月，復
    經臺灣高等法院臺中分院以九十一年度上易字第一○○○號
    駁回上訴而確定，上開案件經送監接續執行，於九十四年十
    二月十七日因縮刑期滿而執行完畢。
二、詎丁○○、丑○○均不知悔改，丁○○竟基於意圖為自己不
    法所有之竊盜犯意，於如附表壹編號九所示之時間、地點，
    以如附表壹編號九所示之竊盜方法，竊取如附表壹編號九所
    示之被害人財物；另與丑○○共同基於意圖為自己不法所有
    之竊盜犯意聯絡，先後於如附表壹編號一至八、十至十三所
    示之時間、地點，分別以如附表壹編號一至八、十至十三所
    示之竊盜方法，竊取如附表壹編號一至八、十至十三所示之
    被害人財物。丁○○、丑○○復共同基於意圖為自己不法所
    有之搶奪犯意聯絡，先後於如附表貳所示之時間、地點，分
    別以如附表貳所示之搶奪方法，搶奪如附表貳所示之被害人
    財物；再共同基於意圖為自己不法所有之強盜犯意聯絡，先
    後於如附表所示之時間、地點，分別以如附表所示之強
    盜方法，強盜如附表所示之被害人財物。
三、嗣經如附表貳編號二、附表所示之被害人報警處理，經警
    循線查悉丁○○、丑○○涉犯如附表貳編號二所示搶奪、附
    表所示強盜等犯行，並持臺灣彰化地方法院檢察署檢察官
    核發之拘票，先於九十六年八月五日凌晨三時三十分許，在
    臺中縣太平市○○里○○路○段一一八號全家便利商店前，
    拘獲丑○○，並扣得丑○○所有、供其等犯本案所用如附表
    肆編號一至四所示之物；再於同日下午五時三十分許，在臺
    中市○○路○段五○巷八號Ａ棟十七樓之六○號，拘獲丁○○，並扣得丁○○所有、供其等犯本案所有如附表肆編號五
    、六所示之物。另丁○○、丑○○在未被有偵查犯罪職權之
    機關或公務員發覺其如附表壹所示竊盜、附表貳編號一所示
    搶奪等犯行前，主動向彰化縣警察局彰化分局警員表示其犯
    行，而自首接受裁判。
四、案經辰○○、戊○○、巳○○、寅○○訴由彰化縣警察局彰
    化分局報告臺灣彰化地方法院檢察署檢察官偵查起訴。
    理  由
壹、證據能力部分：
　　按被告以外之人於審判外之言詞或書面陳述，除法律有規定
  　者外，不得作為證據。被告以外之人於偵查中向檢察官所為
    之陳述，除顯有不可信之情況者外，得為證據。被告以外之
    人於審判外之陳述，雖不符前四條之規定，而經當事人於審
    判程序同意作為證據，法院審酌該言詞陳述或書面陳述作成
    時之情況，認為適當者，亦得為證據。當事人、代理人或辯
    護人於法院調查證據時，知有第一百五十九條第一項不得為
    證據之情形，而未於言詞辯論終結前聲明異議者，視為有前
    項之同意。刑事訴訟法第一百五十九條第一項、第一百五十
    九條之一第二項、第一百五十九條之五分別定有明文。經查
    ：
一、證人即被告丁○○之女友陳芬芬、被害人寅○○、庚○○、
    共同被告丁○○、丑○○，於偵查中向檢察官所為證述，雖
    係被告以外之人於審判外之言詞陳述，為傳聞證據，然其等
    於偵查中向檢察官所為證述，既經具結（偵字第七二八五號
    卷【下稱偵卷一】第十四、十七、十七之一、五○、五一、
    一八九之一、二、三頁，偵字第七九七三號卷【下稱偵卷二
    】第十四至十六頁），且本院審酌該等言詞陳述係由證人出
    於自由意識而陳述，又無其他證據足認該等陳述有何顯不可
    信之情事等一切情況，依刑事訴訟法第一百五十九條之一第
    二項規定，認上開證人於偵訊中之證述，自得採為認定本件
    犯罪事實所憑之證據。
二、證人郭陳雪燕、陳芬芬、被害人申○○、午○○、乙○○、
    辰○○、丙○○、辛○○、卯○○、戊○○、壬○○、未○○、癸○○、子○○、巳○○、甲○○、己○○、寅○○、
    庚○○、共同被告丁○○、丑○○，於警詢時之證述，雖亦
    屬被告以外之人於審判外之言詞陳述，為傳聞證據，然經本
    院於審理時當庭直接提示而為合法之調查，被告、辯護人未
    於言詞辯論終結前聲明異議，本院復審酌該等言詞陳述係由
    證人出於自由意識而陳述，並無非法取證之情況，依刑事訴
    訟法第一百五十九條之五之規定，認上開證人於警詢時之證
    述，應得採為認定本件犯罪事實所憑之證據。
貳、有罪部分：
一、本案如附表壹所示竊盜、附表貳所示搶奪、附表所示強盜
    等犯行，迭經被告丁○○、丑○○於警詢（彰警分偵字第○
    九六○○二二一六四號卷【下稱警卷一】第十二至三八、五
    六至六五、七七至九五頁，彰警分偵字第○九六○○二六四
    一四號卷【下稱警卷二】第八至十五、四二至四六、五一至
    五四、五八至六五、七一至八五、九三至九七、一○二至一
    ○八頁）、偵訊（偵卷一第十五、十六、四七至四九、一八
    四至一八八頁，偵卷二第八至十一頁）、本院準備程序（本
    院卷第六○至六八頁）與審理（本院卷第一一○至一一二頁
    ）時，均坦承不諱，並分別以證人身分於警詢、偵訊時，證
    述無訛，核與證人郭陳雪燕（警卷一第一四四至一四六頁）
    、陳芬芬（警卷一第一○三至一○六頁）、申○○（警卷二
    第一五二至一五四頁）、午○○（警卷二第一四五、一四六
    頁）、乙○○（警卷二第一七四至一七六頁）、辰○○（警
    卷二第一三八至一四○頁）、丙○○（警卷二第一五七至一
    五九頁）、辛○○（警卷二第一六四至一六七頁）、卯○○
    （警卷二第一三一至一三三頁）、戊○○（警卷二第一二三
    至一二五頁）、壬○○（警卷二第一八一至一八三、一八七
    、一八八頁）、未○○（警卷一第一五三至一五六頁）、癸○○（警卷一第一四七至一四九頁）、子○○（警卷一第一
    六○、一六一頁）、巳○○（警卷一第一三三、一三四、一
    三七至一三九頁）、甲○○（警卷一第一一一至一一三頁）
    、己○○（警卷一第一一四、一一五頁）、寅○○（警卷一
    第一二四至一二七頁）、庚○○（警卷一第一一六至一一九
    、一二一頁）於警詢時，證人陳芬芬（偵卷一第十一至十三
    頁）、寅○○（偵卷一第一八八、一八九頁）、庚○○（偵
    卷二第十二頁）於偵訊時，證述之情節相符，並有現場指證
    照片四十三幀（警卷一第九六至一○二、一二九、一四一、
    一五七頁，警卷二第十六至二○、三五至四一、一七○頁）
    、路口監視器錄影畫面翻拍照片二十幀（警卷一第一○七、
    一五○至一五二、一七三至一七九頁）、警員搜證照片六十
    七幀（警卷一第一○八至一一○、一九四至二○六頁，警卷
    二第一二八、一二九、一五○、一五一、一九二至一九五、
    一九八至二一一頁）、車籍查詢－基本資料詳細畫面十二份
    （警卷一第一三五、一三六、一四三、一五九、一六二、一
    六三頁，警卷二第一三○、一三七、一四四、一四九、一五
    六、一六三、一七二、一八○、一八六、一八九頁）、車輛
    尋獲電腦輸入單七紙（警卷一第一四二、一五八頁，警卷二
    第一四三、一六二、一七一、一七九、一八五頁）、彰化縣
    警察局舉發通知單一紙及採證照片二幀（警卷二第一六八、
    一六九頁）在卷可稽，並有如附表肆、附表伍編號八至十一
    、十四所示之物扣案為憑；足徵被告二人之自白確與事實相
    符。本件事證明確，被告丁○○、丑○○竊盜、搶奪、強盜
    之犯行，均堪認定。
二、論罪科刑理由：
  (一)按刑法第三百二十一條第一項第三款攜帶兇器竊盜罪，所稱
    之兇器，乃依一般社會觀念足以對人之生命、身體、安全構
    成威脅，而具有危險性之「器械」而言，而磚塊、石頭乃自
    然界之物質，尚難謂為通常之「器械」，從而持磚塊、石頭
    砸毀他人車窗竊盜部分，尚難論以攜帶兇器竊盜罪（最高法
    院九十二年度臺非字第三八號判決意旨參照）；是本件被告
    二人雖持石頭犯如附表壹編號七所示之竊盜犯行，尚不能論
    以刑法第三百二十一條第一項第三款之攜帶兇器竊盜罪。又
    被告二人雖持扣案如附表肆編號二所示空氣槍一支犯如附表
    所示強盜犯行，然該空氣槍經送內政部警政署刑事警察局
    以性能檢驗法、動能測試法鑑驗之結果，認係氣體動力式槍
    枝，以小型高壓氣體鋼瓶內氣體為發射動力，經以金屬彈丸
    測試三次，其中彈丸（直徑五點九八ｍｍ、重量○點八八ｇ
    ）最大發射速度為六八公尺／秒，計算其動能為二點○焦耳
    ，換算其單位面積動能為七點二焦耳／平方公分，此有該局
    九十六年九月十九日刑鑑字第○九六○一二七六一八號槍彈
    鑑定書一份（本院卷第五三至五五頁），參以該鑑定書所附
    認定殺傷力之相關數據，堪認該空氣槍應不具殺傷力；再上
    開空氣槍一支，經本院當庭勘驗結果，其槍身為塑膠材質，
    僅彈匣為金屬材質，此有勘驗筆錄一紙在卷可考（本院卷第
    一○九頁）；自難認為該空氣槍足以對人之生命、身體、安
    全構成威脅，尚不得逕以兇器論之。
  (二)核被告丁○○、丑○○所為如附表壹編號一至六、八至十三
    所示部分，均係犯刑法第三百二十一條第一項第三款之加重
    竊盜罪；如附表壹編號七所示部分，均係犯刑法第三百二十
    條第一項之普通竊盜罪；如附表貳所示部分，均係犯刑法第
    三百二十五條第一項之普通搶奪罪；如附表所示部分，均
    係犯刑法第三百二十八條第一項之普通強盜罪。被告二人就
    如附表壹編號一至八、十至十三所示竊盜、附表貳所示搶奪
    、附表所示強盜等犯行間，分別有犯意聯絡與行為分擔，
    均為共同正犯。被告二人所為如附表壹、附表貳、附表所
    示之各次犯行，係犯意各別、行為互殊，均應予分論併罰。
    又被告丁○○前因施用第一級毒品、第二級毒品案件，經臺
    灣臺南地方法院以九十一年度訴字第一一二三號分別判處有
    期徒刑八月、五月，應執行有期徒刑一年確定，因施用第一
    級毒品、第二級毒品案件，經臺灣臺南地方法院以九十二年
    度訴字第九五一號分別判處有期徒刑一年、八月，應執行有
    期徒刑一年六月，復經臺灣高等法院臺南分院以九十三年度
    上訴字第十五號駁回上訴而確定，上開案件經送監接續執行
    ，於九十四年九月九日縮短刑期假釋出監付保護管束，並於
    九十五年五月四日因保護管束期滿未經撤銷假釋，而執行完
    畢；被告丑○○前因竊盜案件，經臺灣臺中地方法院以九十
    年度易字第一○五七號判處有期徒刑一年二月，於刑之執行
    前令入勞動場所強制工作三年，復經臺灣高等法院臺中分院
    以九十年度上易字第一四四五號駁回上訴而確定，因竊盜案
    件，經臺灣臺中地方法院以九十年度易字第三五四一號判處
    有期徒刑十月，復經臺灣高等法院臺中分院以九十一年度上
    易字第一○○○號駁回上訴而確定，上開案件經送監接續執
    行，於九十四年十二月十七日因縮刑期滿而執行完畢；此有
    臺灣彰化地方法院檢察署刑案資料查註紀錄表及臺灣高等法
    院被告前案紀錄表各二份在卷可稽，其等二人於受有期徒刑
    執行完畢後，五年以內故意再犯本件有期徒刑以上之數罪，
    均為累犯，應依刑法第四十七條第一項規定，各加重其刑。
    再被告二人於為如附表壹所示竊盜、附表貳編號一所示搶奪
    等犯行後，係在未被有偵查犯罪職權之機關或公務員發覺其
    犯罪前，即主動向彰化縣警察局彰化分局警員表示其犯行，
    而自首接受裁判，此經證人即彰化縣警察局彰化分局警員趙
    鴻文於本院審理時，證述無訛（本院卷第一○五、一○六頁
    ），爰依刑法第六十二條前段規定，各減輕其刑，並依刑法
    第七十一條第一項規定，與前開加重其刑部分，分別先加後
    減。爰審酌被告二人正值青壯之年，竟不思以正當途徑獲取
    所需，僅因缺錢花用，即任意竊取、搶奪、強盜他人財物，
    不僅輕忽他人財產、自由法益，亦嚴重破壞社會秩序，另考
    量其等竊盜、搶奪、強盜之手段、所得財物之價值、對被害
    人所生之損害，暨犯罪後坦承犯行，態度尚屬良好等一切情
    狀，分別量處如主文所示之刑，並各定其應執行之刑。
  (三)被告丑○○前因竊盜案件，經臺灣臺中地方法院以九十年度
    易字第一○五七號判處有期徒刑一年二月，於刑之執行前令
    入勞動場所強制工作三年，復經臺灣高等法院臺中分院以九
    十年度上易字第一四四五號駁回上訴而確定，因竊盜案件，
    經臺灣臺中地方法院以九十年度易字第三五四一號判處有期
    徒刑十月，復經臺灣高等法院臺中分院以九十一年度上易字
    第一○○○號駁回上訴而確定，上開案件經送監接續執行，
    於九十四年十二月十七日因縮刑期滿而執行完畢，業如前述
    ，且被告二人自九十六年五月下旬起至同年七月二十四日止
    ，先後犯竊盜案件達十三件，顯見其等二人確有犯竊盜罪之
    習慣，若未令入勞動處所強制工作，習得勤勞刻苦之精神及
    謀生之技藝與能力，即驟然返回社會，必因無正當職業，而
    有再犯之可能，為矯正其竊盜惡習，養成勞動習慣，爰依竊
    盜犯贓物犯保安處分條例第三條第一項規定，就如附表壹所
    示竊盜犯行，各諭知於刑之執行前令入勞動場所強制工作三
    年。
  (四)扣案如附表肆所示之物，分別係被告丑○○、丁○○所有，
    其中如附表肆編號一所示之改造剪刀一支，係供其等二人犯
    如附表壹編號一至六、八、十三所示竊盜案件所用之物；如
    附表肆編號五所示之改造剪刀一支，係供被告丁○○犯如附
    表壹編號九、供其等二人犯如附表壹編號十至十二所示竊盜
    案件所用之物；如附表肆編號二至四、六所示之物，係供其
    等二人犯如附表所示強盜案件所用之物；此經被告二人供
    承在卷，爰依刑法第三十八條第一項第二款規定，分別宣告
    沒收。至於扣案如附表伍編號八至十一所示之物，雖係被告
    丁○○所有、於其與被告丑○○犯如附表所示強盜犯行時
    所穿戴之衣帽，固經被告二人供承在卷，然上開衣帽僅係其
    平日所穿載之衣帽，非供其犯上開強盜犯行所用之物，顯與
    刑法第三十八條第一項第二款所載供犯罪所用及犯罪預備之
    物不同；又扣案如附表伍編號十四所示之物，係被告丁○○
    竊盜所得之物，非屬被告丁○○所有；另扣案如附表伍編號
    一至七、十二、十三、十五至十七所示之物，雖分別係被告
    丁○○、丑○○所有，然被告二人既否認係供其等犯本案犯
    罪所用之物，復無其他積極證據足資證明；爰均不予宣告沒
    收，併此敘明。
、無罪部分：
一、公訴意旨另以：被告丑○○於如附表壹編號九所示之時間、
    地點，與被告丁○○共同竊取如附表壹編號九所示之被害人
    財物，因認被告丑○○此部分亦涉犯刑法第三百二十一條第
    一項第三款之加重竊盜罪嫌等語。
二、按犯罪事實應依證據認定之，無證據不得認定犯罪事實，又
    不能證明被告犯罪者，應諭知無罪之判決，刑事訴訟法第一
    百五十四條第二項、第三百零一條第一項分別定有明文。而
    事實之認定，應憑證據，如未能發現相當之證據，或證據不
    足以證明，自不能以推測或擬制之方法，以為裁判基礎（最
    高法院四十年臺上字第八六號判例意旨參照）。又認定犯罪
    事實所憑之證據，雖不以直接證據為限，間接證據亦包括在
    內；然而無論直接或間接證據，其為訴訟上之證明，須於通
    常一般之人均不致有所懷疑，而得確信其為真實之程度者，
    始得據為有罪之認定（最高法院七十六年臺上字第四九八六
    號判例意旨參照）。
三、公訴人認被告丑○○另涉如附表壹編號九所示加重竊盜犯行
    ，無非係以被告丑○○於警詢、偵訊時之供述，證人即被害
    人壬○○於警詢之證述，為其主要論據。訊據被告丑○○堅
    決否認另有上開加重竊盜之犯行，辯稱：這一件伊沒有去等
    語。經查，如附表壹編號九所示之竊盜案件，係由被告丁○○一人獨自竊取，被告丑○○並未參與一節，迭經被告丑○○於警詢（警卷一第八九頁）、本院準備程序與審理（本院
    卷第六五、一一一頁）時，供述綦詳，核與證人即共同被告
    丁○○於警詢（警卷一第三三頁）時，證述之情節相符，足
    徵被告丑○○上開供述，尚非無據。至於證人壬○○於警詢
    之證述（警卷二第一八一至一八三、一八七、一八八頁），
    僅足以證明壬○○所使用如附表壹編號九所示之自用小客車
    ，於如附表壹編號九所示之時間、地點，曾經失竊等情，尚
    無法證明被告丑○○確有與被告丁○○共同竊取該自用小客
    車之事實。
四、綜上所述，本件公訴人所舉之證據，既無法證明被告丑○○
    確有與被告丁○○共同竊取如附表壹編號九所示自用小客車
    之事實，且本院在得依或應依職權調查證據之範圍內，復查
    無其他積極證據足以證明被告丑○○確有公訴意旨所指之加
    重竊盜犯行，要屬不能證明被告丑○○此部分犯罪，按諸前
    揭說明，自應諭知被告丑○○無罪之判決。
五、至於被告丑○○明知如附表壹編號九所示之自用小客車，係
    被告丁○○竊盜取得之贓物，仍駕駛該自用小客車搭載被告
    丁○○（警卷一第九○頁），所涉收受贓物罪嫌，應由檢察
    官另行偵辦，併予指明。
據上論斷，應依刑事訴訟法第二百九十九條第一項前段、第三百
零一條第一項，刑法第二十八條、第三百二十條第一項、第三百
二十一條第一項第三款、第三百二十五條第一項、第三百二十八
條第一項、第四十七條第一項、第六十二條前段、第五十一條第
五款、第三十八條第一項第二款，刑法施行法第一條之一第一項
、第二項前段，竊盜犯贓物犯保安處分條例第三條第一項、第四
條、第五條第一項前段，判決如主文。
本案經檢察官蔡曉崙到庭執行職務。
中　　華　　民　　國　　96　　年　　12　　月　　21　　日
                  刑事第六庭    審判長法  官  王義閔
　　　                                法  官  林欣苑
      　　　                          法  官  鄭舜元
以上正本證明與原本無異。
如不服本判決，應於判決送達後10日內，向本院提出上訴書狀，
上訴書狀應「敘述具體上訴理由」，並按他造當事人之人數附繕
本。「切勿逕送上級法院」。
告訴人或被害人對於判決如有不服具備理由請求檢察官上訴者，
其上訴期間之計算係以檢察官收受判決正本之日期為準。
中　　華　　民　　國　　96　　年　　12　　月　　25　　日
                                      書記官  呂雅惠
　附表壹：竊盜部分
┌──┬────────┬─────────────┬─────┬───────────┐
│編號│ 犯罪時間、地點 │犯罪方法、被害人、所得財物│所犯法條  │宣告刑                │
├──┼────────┼─────────────┼─────┼───────────┤
│一  │九十六年五月下旬│由丁○○負責把風，推由陳增│刑法第三百│丁○○、丑○○共同攜帶│
│    │某日上午六時（起│煌持如附表肆編號一所示之自│二十一條第│兇器竊盜，均累犯，各處│
│    │訴書誤載為凌晨一│備改造剪刀一支，破壞潘千化│一項第三款│有期徒刑七月，於刑之執│
│    │時）許，在臺中縣│所有、申○○所使用車牌號碼│之加重竊盜│行前令入勞動場所強制工│
│    │霧峰鄉○○路○段│Ｊ五－二六○五號自用小貨車│罪        │作三年，扣案如附表肆編│
│    │一○九八號前。  │門鎖後，進入車內竊取申○○│          │號一所示之物沒收。    │
│    │                │所有、置放車內之雷射水平儀│          │                      │
│    │                │、電鑽、竹竿槍、空氣壓縮機│          │                      │
│    │                │、切割機、四五○洗得釘各一│          │                      │
│    │                │臺、工具袋一個、風槍三支（│          │                      │
│    │                │價值合計新臺幣【下同】十二│          │                      │
│    │                │萬元），得手後，以九千元之│          │                      │
│    │                │代價，變賣予廖福來（另由檢│          │                      │
│    │                │察官偵辦中），所得款項已朋│          │                      │
│    │                │分花用殆盡。              │          │                      │
├──┼────────┼─────────────┼─────┼───────────┤
│二  │九十六年六月某日│由丁○○負責把風，推由陳增│刑法第三百│丁○○、丑○○共同攜帶│
│    │上午五時許，在臺│煌持如附表肆編號一所示之自│二十一條第│兇器竊盜，均累犯，各處│
│    │中縣霧峰鄉甲寅村│備改造剪刀一支，破壞詹林岱│一項第三款│有期徒刑七月，於刑之執│
│    │僑榮路二號前。  │蓉所有、午○○所使用車牌號│之加重竊盜│行前令入勞動場所強制工│
│    │                │碼Ｒ五－四五一一號自用小貨│罪        │作三年，扣案如附表肆編│
│    │                │車門鎖後，進入車內竊取詹識│          │號一所示之物沒收。    │
│    │                │永所有大型砂輪機、電鑽機、│          │                      │
│    │                │電鎚各一臺（價值合計二萬元│          │                      │
│    │                │），得手後，以三千元之代價│          │                      │
│    │                │，變賣予廖福來，所得款項已│          │                      │
│    │                │朋分花用殆盡。            │          │                      │
├──┼────────┼─────────────┼─────┼───────────┤
│三  │九十六年六月六日│由丁○○負責把風，推由陳增│刑法第三百│丁○○、丑○○共同攜帶│
│    │凌晨某時許，在臺│煌持如附表肆編號一所示之自│二十一條第│兇器竊盜，均累犯，各處│
│    │中市○○路與國豐│備改造剪刀一支，破壞江清義│一項第三款│有期徒刑七月，於刑之執│
│    │路口。          │所有、乙○○所使用車牌號碼│之加重竊盜│行前令入勞動場所強制工│
│    │                │ＳＰ－二二七一號自用小貨車│罪        │作三年，扣案如附表肆編│
│    │                │門鎖後，竊取該自用小貨車一│          │號一所示之物沒收。    │
│    │                │輛，以及乙○○所有、置放車│          │                      │
│    │                │內之水果、雨傘各一批、電子│          │                      │
│    │                │磅秤機、發電機、攤架各一臺│          │                      │
│    │                │、現金硬幣二千五百元，得手│          │                      │
│    │                │後，以三千元之代價，將上開│          │                      │
│    │                │物品變賣予廖福來，所得款項│          │                      │
│    │                │及現金已朋分花用殆盡，另將│          │                      │
│    │                │上開自用小貨車棄置在臺中市│          │                      │
│    │                │復興路五段一五六號前（經警│          │                      │
│    │                │尋獲發還乙○○）。        │          │                      │
├──┼────────┼─────────────┼─────┼───────────┤
│四  │九十六年六月二十│由丁○○負責把風，推由陳增│刑法第三百│丁○○、丑○○共同攜帶│
│    │三日凌晨一時許，│煌持如附表肆編號一所示之自│二十一條第│兇器竊盜，均累犯，各處│
│    │在南投縣草屯鎮御│備改造剪刀一支，破壞辰○○│一項第三款│有期徒刑七月，於刑之執│
│    │富路五七號前。  │所有車牌號碼Ｈ三－八六○一│之加重竊盜│行前令入勞動場所強制工│
│    │                │號自用小貨車門鎖後，竊取該│罪        │作三年，扣案如附表肆編│
│    │                │自用小貨車一輛，以及辰○○│          │號一所示之物沒收。    │
│    │                │所有、置放車內之五金一批、│          │                      │
│    │                │音響、發電機、攤架各一臺（│          │                      │
│    │                │價值合計二十五萬元），得手│          │                      │
│    │                │後，以一萬三千元之代價，將│          │                      │
│    │                │上開物品變賣予廖福來，所得│          │                      │
│    │                │款項已朋分花用殆盡，另將上│          │                      │
│    │                │開自用小貨車棄置在臺中市復│          │                      │
│    │                │興路五段十號前（經警尋獲發│          │                      │
│    │                │還辰○○）。              │          │                      │
├──┼────────┼─────────────┼─────┼───────────┤
│五  │九十六年六月十七│由丁○○負責把風，推由陳增│刑法第三百│丁○○、丑○○共同攜帶│
│    │日凌晨零時三十分│煌持如附表肆編號一所示之自│二十一條第│兇器竊盜，均累犯，各處│
│    │許，在臺中市中美│備改造剪刀一支，破壞丙○○│一項第三款│有期徒刑七月，於刑之執│
│    │街二八巷一號前。│所有車牌號碼Ｙ三－四二一六│之加重竊盜│行前令入勞動場所強制工│
│    │                │號自用小客車門鎖後，竊取該│罪        │作三年，扣案如附表肆編│
│    │                │自用小客車一輛，得手後，供│          │號一所示之物沒收。    │
│    │                │己代步之用，嗣將上開自用小│          │                      │
│    │                │客車棄置在臺中市○○路與康│          │                      │
│    │                │樂路口（經警尋獲發還丙○○│          │                      │
│    │                │）。                      │          │                      │
├──┼────────┼─────────────┼─────┼───────────┤
│六  │九十六年六月十七│由丁○○負責把風，推由陳增│刑法第三百│丁○○、丑○○共同攜帶│
│    │日凌晨二時許，在│煌持如附表肆編號一所示之自│二十一條第│兇器竊盜，均累犯，各處│
│    │彰化縣彰化市金馬│備改造剪刀一支，破壞辛○○│一項第三款│有期徒刑七月，於刑之執│
│    │路一段五○九號前│所有車牌號碼○六二○－ＮＳ│之加重竊盜│行前令入勞動場所強制工│
│    │。              │號自用小貨車門鎖後，竊取該│罪        │作三年，扣案如附表肆編│
│    │                │自用小貨車一輛，以及辛○○│          │號一所示之物沒收。    │
│    │                │所有、置放車內之鞋子、雨傘│          │                      │
│    │                │各一批、攤架一臺（價值合計│          │                      │
│    │                │約十三萬元），得手後，以六│          │                      │
│    │                │千元之代價，將上開物品變賣│          │                      │
│    │                │予廖福來，所得款項已朋分花│          │                      │
│    │                │用殆盡，另將上開自用小貨車│          │                      │
│    │                │棄置在臺中縣烏日鄉○○路三│          │                      │
│    │                │二四號前（經警尋獲發還洪敏│          │                      │
│    │                │雄）。                    │          │                      │
├──┼────────┼─────────────┼─────┼───────────┤
│七  │九十六年六月二十│由丁○○負責把風，推由陳增│刑法第三百│丁○○、丑○○共同竊盜│
│    │三日凌晨一時許，│煌持石頭一塊，打破豐耕有限│二十條第一│，均累犯，各處有期徒刑│
│    │在南投縣草屯鎮御│公司所有、卯○○所使用車牌│項之普通竊│三月，於刑之執行前令入│
│    │富路一六八號前，│號碼Ｚ二－八九七○號自用小│盜罪      │勞動場所強制工作三年。│
│    │                │貨車車窗後，竊取卯○○所有│          │                      │
│    │                │、置放車內之電錶、電鑽、勾│          │                      │
│    │                │表、手提電腦、幫浦機、溫度│          │                      │
│    │                │槍各一臺（價值合計五萬七千│          │                      │
│    │                │七百五十一元），得手後，將│          │                      │
│    │                │電動工具以三千至四千元、手│          │                      │
│    │                │提電腦以四千五百元之代價，│          │                      │
│    │                │變賣予廖福來，所得款項已朋│          │                      │
│    │                │分花用殆盡。              │          │                      │
├──┼────────┼─────────────┼─────┼───────────┤
│八  │九十六年六月二十│由丁○○負責把風，推由陳增│刑法第三百│丁○○、丑○○共同攜帶│
│    │三日凌晨一時五十│煌持如附表肆編號一所示之自│二十一條第│兇器竊盜，均累犯，各處│
│    │分（起訴書誤載為│備改造剪刀一支，破壞戊○○│一項第三款│有期徒刑七月，於刑之執│
│    │六月下旬某日上午│所有車牌號碼ＭＦ（起訴書誤│之加重竊盜│行前令入勞動場所強制工│
│    │五時）許，在南投│載為ＭＥ）－○五五三號自用│罪        │作三年，扣案如附表肆編│
│    │縣草屯鎮○○路一│小貨車門鎖後，竊取戊○○所│          │號一所示之物沒收。    │
│    │段三六一號前。  │有、置放車內之雷射水平儀、│          │                      │
│    │                │大理石切割機、電動研磨機、│          │                      │
│    │                │空氣壓縮機各一臺（價值合計│          │                      │
│    │                │三萬元），得手後，以五千元│          │                      │
│    │                │之代價，變賣予廖福來，所得│          │                      │
│    │                │款項已朋分花用殆盡。      │          │                      │
├──┼────────┼─────────────┼─────┼───────────┤
│九  │九十六年七月二十│丁○○獨自一人持如附表肆編│刑法第三百│丁○○攜帶兇器竊盜，累│
│    │日晚上十一時許，│號五所示之自備改造剪刀一支│二十一條第│犯，處有期徒刑七月，於│
│    │在臺中市○村路二│，破壞張苗富所有、壬○○所│一項第三款│刑之執行前令入勞動場所│
│    │段一○六巷三號前│使用車牌號碼ＭＶ－二五五六│之加重竊盜│強制工作三年，扣案如附│
│    │。              │號自用小客車門鎖後，竊取該│罪        │表肆編號五所示之物沒收│
│    │                │自用小客車一輛，以及壬○○│          │。                    │
│    │                │所有、置放車內現金硬幣一百│          │                      │
│    │                │五十元、回數票八張，得手後│          │                      │
│    │                │，即將上開物品變賣予廖福來│          │                      │
│    │                │，所得款項及現金已花用殆盡│          │                      │
│    │                │，另將上開自用小客車棄置在│          │                      │
│    │                │臺中縣龍井鄉○○路○段二二│          │                      │
│    │                │○號前（經警尋獲發還壬○○│          │                      │
│    │                │）。                      │          │                      │
├──┼────────┼─────────────┼─────┼───────────┤
│十  │九十六年七月十五│由丑○○負責把風，推由吳志│刑法第三百│丁○○、丑○○共同攜帶│
│    │日凌晨四時（起訴│中持如附表肆編號五所示之自│二十一條第│兇器竊盜，均累犯，各處│
│    │書誤載為十四日二│備改造剪刀一支，竊取未○○│一項第三款│有期徒刑七月，於刑之執│
│    │十三時）許，在臺│所有（登記在大埔商行名下）│之加重竊盜│行前令入勞動場所強制工│
│    │中市北屯區水景里│車牌號碼ＥＭ－九七九五號自│罪        │作三年，扣案如附表肆編│
│    │軍福八路一八○號│用小客車一輛，得手後，供己│          │號五所示之物沒收。    │
│    │旁。            │代步之用，嗣將上開自用小客│          │                      │
│    │                │車棄置在臺中縣大平市○○路│          │                      │
│    │                │三九○號前（經警尋獲發還廖│          │                      │
│    │                │篤民）。                  │          │                      │
├──┼────────┼─────────────┼─────┼───────────┤
│十一│九十六年七月十七│由丑○○負責把風，推由吳志│刑法第三百│丁○○、丑○○共同攜帶│
│    │日晚上十一時（起│中持如附表肆編號五所示之自│二十一條第│兇器竊盜，均累犯，各處│
│    │訴書誤載為二十時│備改造剪刀一支，竊取癸○○│一項第三款│有期徒刑七月，於刑之執│
│    │十分）許，在臺中│所有（登記在郭陳雪燕名下）│之加重竊盜│行前令入勞動場所強制工│
│    │市○區○○路一○│車牌號碼ＮＱ－三一四九號自│罪        │作三年，扣案如附表肆編│
│    │二巷一號旁。    │用小客車一輛，得手後，供己│          │號五所示之物沒收。    │
│    │                │代步之用，嗣將上開自用小客│          │                      │
│    │                │車棄置在臺中市○○路與振興│          │                      │
│    │                │路口（經警尋獲發還癸○○）│          │                      │
│    │                │。                        │          │                      │
├──┼────────┼─────────────┼─────┼───────────┤
│十二│九十六年七月二十│由丑○○負責把風，推由吳志│刑法第三百│丁○○、丑○○共同攜帶│
│    │四日凌晨零時（起│中持如附表肆編號五所示之自│二十一條第│兇器竊盜，均累犯，各處│
│    │訴書誤載為二十三│備改造剪刀一支，竊取陳積慶│一項第三款│有期徒刑七月，於刑之執│
│    │日二十三時）許，│所有、子○○所使用車牌號碼│之加重竊盜│行前令入勞動場所強制工│
│    │在臺中市東區泉源│ＰＵ－二三三七號自用小客車│罪        │作三年，扣案如附表肆編│
│    │街五一號前。    │一輛（價值約五萬元），得手│          │號五所示之物沒收。    │
│    │                │後，供己代步之用，嗣將上開│          │                      │
│    │                │自用小客車棄置在臺中縣清水│          │                      │
│    │                │鎮○○街二四號前（經警尋獲│          │                      │
│    │                │發還子○○）。            │          │                      │
├──┼────────┼─────────────┼─────┼───────────┤
│十三│九十六年七月二十│由丁○○負責把風，推由陳增│刑法第三百│丁○○、丑○○共同攜帶│
│    │四日凌晨一時許，│煌持如附表肆編號一所示之自│二十一條第│兇器竊盜，均累犯，各處│
│    │在臺中縣清水鎮北│備改造剪刀一支，竊取巳○○│一項第三款│有期徒刑七月，於刑之執│
│    │寧里中山路四三九│所有車牌號碼ＫＦ－四六一○│之加重竊盜│行前令入勞動場所強制工│
│    │號前。          │號自用小客車一輛，得手後，│罪        │作三年，扣案如附表肆編│
│    │                │供己代步之用，嗣將上開自用│          │號一所示之物沒收。    │
│    │                │小客車棄置在臺中市東區大智│          │                      │
│    │                │路三八六號前（經警尋獲發還│          │                      │
│    │                │巳○○）。                │          │                      │
└──┴────────┴─────────────┴─────┴───────────┘
　附表貳：搶奪部分：
┌──┬────────┬─────────────┬─────┬───────────┐
│編號│ 犯罪時間、地點 │犯罪方法、被害人、所得財物│所犯法條  │宣告刑                │
├──┼────────┼─────────────┼─────┼───────────┤
│一  │九十六年七月初某│由丑○○駕駛車牌號碼不詳之│刑法第三百│丁○○、丑○○共同意圖│
│    │日上午五時許，在│自用小客車搭載丁○○，推由│二十五條第│為自己不法之所有，搶奪│
│    │彰化縣秀水鄉彰水│丁○○佯裝向甲○○問路，趁│一項之普通│他人之動產，均累犯，各│
│    │路二段四二三巷口│甲○○不及防備之際，徒手搶│搶奪罪    │處有期徒刑八月。      │
│    │。              │奪甲○○頸部之金項鍊一條（│          │                      │
│    │                │重約八錢、價值約二萬五千元│          │                      │
│    │                │），得手後，以一萬元之代價│          │                      │
│    │                │，將上開金項鍊變賣予不詳之│          │                      │
│    │                │人，所得款項已朋分花用殆盡│          │                      │
│    │                │。                        │          │                      │
├──┼────────┼─────────────┼─────┼───────────┤
│二  │九十六年七月十五│由丁○○駕駛如附表壹編號十│刑法第三百│丁○○、丑○○共同意圖│
│    │日上午六時許，在│所示竊得之車牌號碼ＥＭ－九│二十五條第│為自己不法之所有，搶奪│
│    │彰化縣中山路二段│七九五號自用小客車搭載陳增│一項之普通│他人之動產，均累犯，各│
│    │七九二號古龍山寺│煌，由丁○○在車上把風，推│搶奪罪    │處有期徒刑十月。      │
│    │內。            │由丑○○下車自後尾隨己○○│          │                      │
│    │                │，趁己○○不及防備之際，徒│          │                      │
│    │                │手搶奪己○○頸部之金項鍊一│          │                      │
│    │                │條（重約五錢、價值約一萬二│          │                      │
│    │                │千元），得手後，將上開金項│          │                      │
│    │                │鍊攜至臺中市○○路跳蚤市場│          │                      │
│    │                │，以六千元之代價，變賣予不│          │                      │
│    │                │詳之人，所得款項已朋分花用│          │                      │
│    │                │殆盡。                    │          │                      │
└──┴────────┴─────────────┴─────┴───────────┘
　附表：強盜部分：
┌──┬────────┬─────────────┬─────┬───────────┐
│編號│ 犯罪時間、地點 │犯罪方法、被害人、所得財物│所犯法條  │宣告刑                │
├──┼────────┼─────────────┼─────┼───────────┤
│一  │九十六年七月十八│由丑○○穿戴如附表肆編號三│刑法第三百│丁○○、丑○○共同意圖│
│    │日凌晨一時許，在│、四所示之帽子、口罩，並駕│二十八條第│為自己不法之所有，以脅│
│    │彰化縣彰化市永安│駛如附表壹編號十一所示竊得│一項之普通│迫至使不能抗拒，而取他│
│    │街與永安東街口。│之車牌號碼ＮＱ－三一九號自│強盜罪    │人之物，均累犯，各處有│
│    │                │用小客車，搭載穿戴如附表肆│          │期徒刑五年六月，扣案如│
│    │                │編號六所示口罩之丁○○，尾│          │附表肆編號二至四、六所│
│    │                │隨寅○○所騎乘車牌號碼ＫＸ│          │示之物均沒收。        │
│    │                │Ｈ－二九九號重型機車，並以│          │                      │
│    │                │上開自用小客車攔下該重型機│          │                      │
│    │                │車，二人隨即下車，由丁○○│          │                      │
│    │                │持如附表肆編號二所示塑膠材│          │                      │
│    │                │質之空氣槍一支，將該空氣槍│          │                      │
│    │                │指向寅○○，並以臺語喝令陳│          │                      │
│    │                │畇秀：「把錢包拿出來」，以│          │                      │
│    │                │此脅迫方式，至使寅○○不能│          │                      │
│    │                │抗拒，取走寅○○上開重型機│          │                      │
│    │                │車鑰匙，持以打開該重型機車│          │                      │
│    │                │置物箱，強取寅○○所有置放│          │                      │
│    │                │該置物箱內之白色手提袋一個│          │                      │
│    │                │，內有現金約五千元、國民身│          │                      │
│    │                │分證、健保卡、行車執照、駕│          │                      │
│    │                │駛執照、信用卡各一張、提款│          │                      │
│    │                │卡二張、行動電話一支、金墜│          │                      │
│    │                │子一個（價值約三千元），得│          │                      │
│    │                │手後，二人旋即返回上開自用│          │                      │
│    │                │小客車，由丑○○駕駛該自用│          │                      │
│    │                │小客車搭載丁○○逃離現場，│          │                      │
│    │                │所得現金已朋分花用殆盡，其│          │                      │
│    │                │餘物品則均丟棄。          │          │                      │
├──┼────────┼─────────────┼─────┼───────────┤
│二  │九十六年七月二十│由丑○○穿戴如附表肆編號三│刑法第三百│丁○○、丑○○共同意圖│
│    │四日凌晨二時五十│、四所示之帽子、口罩，並駕│二十八條第│為自己不法之所有，以脅│
│    │八許，在彰化縣彰│駛如附表壹編號十三所示竊得│一項之普通│迫至使不能抗拒，而取他│
│    │化市○○街一三四│之車牌號碼ＫＦ－四六一○號│強盜罪    │人之物，均累犯，各處有│
│    │號前。          │自用小客車，搭載穿戴如附表│          │期徒刑五年六月，扣案如│
│    │                │肆編號六所示口罩之丁○○，│          │附表肆編號二至四、六所│
│    │                │尾隨庚○○所騎乘車牌號碼Ｅ│          │示之物均沒收。        │
│    │                │ＹＥ－七○二號輕型機車，並│          │                      │
│    │                │以上開自用小客車攔下該輕型│          │                      │
│    │                │機車，二人隨即下車，由吳志│          │                      │
│    │                │中持如附表肆編號二所示塑膠│          │                      │
│    │                │材質之空氣槍一支，將該空氣│          │                      │
│    │                │槍指向庚○○腰部，並以臺語│          │                      │
│    │                │喝令庚○○：「把錢拿出來」│          │                      │
│    │                │，以此脅迫方式，至使庚○○│          │                      │
│    │                │不能抗拒，由丑○○取走林鳳│          │                      │
│    │                │玲上開輕型機車鑰匙，持以打│          │                      │
│    │                │開該輕型機車置物箱，強取林│          │                      │
│    │                │鳳玲所有置放該置物箱內之皮│          │                      │
│    │                │包二個，內有現金約六千元（│          │                      │
│    │                │起訴書誤載為五千元）、國民│          │                      │
│    │                │身分證、健保卡各二張、重大│          │                      │
│    │                │傷病卡、殘障手冊各一張，得│          │                      │
│    │                │手後，二人旋即返回上開自用│          │                      │
│    │                │小客車，由丑○○駕駛該自用│          │                      │
│    │                │小客車搭載丁○○逃離現場，│          │                      │
│    │                │所得現金已朋分花用殆盡，其│          │                      │
│    │                │餘物品則均丟棄。          │          │                      │
└──┴────────┴─────────────┴─────┴───────────┘
　附表肆：應沒收之扣案物
┌──┬──────────────────┬────────┐
│編號│物品名稱及數量                      │所有人          │
├──┼──────────────────┼────────┤
│一  │改造剪刀一支                        │丑○○          │
├──┼──────────────────┼────────┤
│二  │塑膠材質之空氣槍一支（槍枝管制編號一│丑○○          │
│    │000000000號）              │                │
├──┼──────────────────┼────────┤
│三  │帽子一頂                            │丑○○          │
├──┼──────────────────┼────────┤
│四  │口罩一個                            │丑○○          │
├──┼──────────────────┼────────┤
│五  │改造剪刀一支                        │丁○○          │
├──┼──────────────────┼────────┤
│六  │口罩二個                            │丁○○          │
└──┴──────────────────┴────────┘
　附表伍：不應沒收之扣案物
┌──┬────────────────────┬────────┐
│編號│物品名稱及數量                          │所有人          │
├──┼────────────────────┼────────┤
│一  │行動電話一支（內附門號000000000│丑○○          │
│    │五號ＳＩＭ卡一片）                      │                │
├──┼────────────────────┼────────┤
│二  │注射針筒一支                            │丑○○          │
├──┼────────────────────┼────────┤
│三  │夾鏈袋二個                              │丑○○          │
├──┼────────────────────┼────────┤
│四  │小武士刀一把                            │丑○○          │
├──┼────────────────────┼────────┤
│五  │鑰匙六支                                │丑○○          │
├──┼────────────────────┼────────┤
│六  │玩具手槍二支                            │丁○○          │
├──┼────────────────────┼────────┤
│七  │安全帽二頂                              │丁○○          │
├──┼────────────────────┼────────┤
│八  │黑色手套一雙                            │丁○○          │
├──┼────────────────────┼────────┤
│九  │運動鞋一雙                              │丁○○          │
├──┼────────────────────┼────────┤
│十  │上衣二件                                │丁○○          │
├──┼────────────────────┼────────┤
│十一│褲子一件                                │丁○○          │
├──┼────────────────────┼────────┤
│十二│ＳＨＡＲＰ牌行動電話一支                │丁○○          │
├──┼────────────────────┼────────┤
│十三│ＡＬＣＡＴＥＬ牌行動電話一支            │丁○○          │
├──┼────────────────────┼────────┤
│十四│汽車音響主機面板一臺                    │丁○○          │
├──┼────────────────────┼────────┤
│十五│注射針筒十七支                          │丁○○          │
├──┼────────────────────┼────────┤
│十六│塑膠鏟管二支                            │丁○○          │
├──┼────────────────────┼────────┤
│十七│夾鏈袋六個                              │丁○○          │
└──┴────────────────────┴────────┘
附錄：論罪科刑法條：
中華民國刑法第320條
意圖為自己或第三人不法之所有，而竊取他人之動產者，為竊盜
罪，處5年以下有期徒刑、拘役或5百元以下罰金。
意圖為自己或第三人不法之利益，而竊佔他人之不動產者，依前
項之規定處斷。
前二項之未遂犯罰之。
中華民國刑法第321條
犯竊盜罪而有左列情形之一者，處6月以上、5年以下有期徒刑
：
一　於夜間侵入住宅或有人居住之建築物、船艦或隱匿其內而犯
　　之者。
二　毀越門扇、牆垣或其他安全設備而犯之者。
三  攜帶兇器而犯之者。
四  結夥三人以上而犯之者。
五  乘火災、水災或其他災害之際而犯之者。
六  在車站或埠頭而犯之者。
前項之未遂犯罰之。
中華民國刑法第325條
意圖為自己或第三人不法之所有，而搶奪他人之動產者，處6月
以上5年以下有期徒刑。
因而致人於死者，處無期徒刑或7年以上有期徒刑，致重傷者，
處3年以上10年以下有期徒刑。
第1項之未遂犯罰之。
中華民國刑法第328條
意圖為自己或第三人不法之所有，以強暴、脅迫、藥劑、催眠術
或他法，至使不能抗拒，而取他人之物或使其交付者，為強盜罪
，處5年以上有期徒刑。
以前項方法得財產上不法之利益或使第三人得之者，亦同。
犯強盜罪因而致人於死者，處死刑、無期徒刑或10年以上有期徒
刑；致重傷者，處無期徒刑或7年以上有期徒刑。
第1項及第2項之未遂犯罰之。
預備犯強盜罪者，處1年以下有期徒刑、拘役或3千元以下罰金。
